臺灣高雄地方法院刑事裁定　　　　　　　　　　　　九十一年度交聲字第一二號
　　原處分機關　高雄市交通事件裁決所
　　異　議　人　甲○○
　　即受處分人
右列異議人因違反道路交通管理處罰條例案件，對於高雄市交通事件裁決所高市交裁
字第裁三二Ｕ00000000號違反道路交通管理事件裁決書聲明異議，本院裁定
如左：
    主    文
異議駁回。
    理    由
一、本件異議意旨略以：異議人即受處分人甲○○於民國九十年九月四日晚間十時五
    十五分許，駕駛其所有、車牌號碼ＡＮ九六八二號自用小客車，沿高雄小港機場
    國際線前三樓高架道路行駛，為內政部警政署航空警察局高雄分局警備隊攔停檢
    測呼氣酒精濃度，異議人配合酒測，檢驗結果均未超過標準，員警硬指異議人拒
    絕酒測、以舌頭堵住吹氣孔，令人難服，為此聲明異議，請求撤銷裁決云云。
二、按汽車駕駛人飲用酒類或其他類似物後其吐氣所含酒精濃度超過每公升０‧二五
    毫克或血液中酒精濃度超過百分之０‧０五以上者，不得駕車；汽車駕駛人拒絕
    接受道路交通管理處罰條例第三十五條第一項所定酒精濃度、管制藥品測試之檢
    定者，處新臺幣六萬元罰鍰，並吊銷其駕駛執照；違反道路交通管理處罰條例第
    十二條至第六十八條之行為，由公路主管機關處罰；本條例所定罰鍰之處罰，行
    為人接獲違反道路交通管理事件通知單後，於十五日內得不經裁決，逕依規定之
    罰鍰標準，向指定之處所繳納結案；不服舉發事實者，應於十五日內，向處罰機
    關陳述意見或提出陳述書；其不依通知所定限期前往指定處所聽候裁決，且未依
    規定期限陳述意見或提出陳述書者，處罰機關得逕行裁決之，道路交通安全規則
    第一百十四條第二款道路交通管理處罰條例第三十五條第三項前段、第八條第一
    項第一款、第九條第一項定有明文。
三、經查：
（一）本件異議人即受處分人甲○○於九十年九月四日晚間十時五十五分許，駕駛其
      所有、車牌號碼ＡＮ九六八二號自用小客車，沿高雄小港機場國際線前三樓高
      架道路行駛，為內政部警政署航空警察局高雄分局警備隊攔停檢測呼氣酒精濃
      度，後因認異議人拒絕檢測，經警以「拒絕酒測」「測試時以舌頭塞住吹氣孔
      致吹氣不成功」為由掣單舉發並當場交付異議人，異議人復未於應到案日期前
      辦理自動繳結，亦未提出意見陳述，而經高雄市交通事件裁決所逕依法裁罰新
      臺幣六萬元，該裁決書於九十一年一月二十八日送達異議人住所等情，業據高
      雄市交通事件裁決所移送書陳述明確，核與內政部警政署航空警察局航警交字
      第Ｕ00000000號舉發違反道路交通事件通知單、酒精濃度測試拒測收
      據、高雄市交通事件裁決所高市交裁字第裁三二Ｕ00000000號違反道
      路交通管理事件裁決書、掛號郵件收件回執、駕駛執照影本所載相符，且經異
      議人於聲明異議狀中自承無訛。是本件異議人爭執之點厥為：九十年九月四日
      晚間異議人是否確有拒絕呼氣酒精濃度檢測？
（二）經本院職權調取當日採證錄影帶勘驗結果：異議人係於九十年九月四日晚間九
      時二十三分為警攔檢後進入高雄小港機場國際線大廳內，異議人甫進入機場內
      即不斷對在場數名員警鞠躬求情、二度下跪，並坦承曾飲酒，員警仍要求異議
      人進行呼氣酒精檢測，異議人乃於二十八分起開始進行酒精濃度檢測，但異議
      人僅口含酒精濃度測試槍之塑膠吹氣嘴，並未依指示吹氣，員警即指導異議人
      正確測試方式，並數度指稱異議人以舌頭堵住吹氣嘴進氣孔，異議人雖一再口
      含測試槍之塑膠吹氣嘴，但始終無任何吹氣動作，員警以手感受測試槍後方排
      氣孔，亦無任何氣體經過，經員警要求異議人以手捏住鼻孔吹氣，異議人則於
      數秒後因無法繼續憋氣而鬆開吹氣嘴呼吸，十分鐘後，測試儀器第一次列印測
      試不成功結果，異議人乃自四十分起開始在機場大廳內走動，迄四十六分時復
      返回繼續進行酒精濃度檢測，然反覆口含塑膠吹氣嘴數十次均因吹氣量不足無
      法測試，五十四分時，異議人在大廳內直線行走試圖說服員警其並未酒醉，但
      並未為員警接受，五十六分許，異議人接續十餘次口含塑膠吹氣嘴仍無法測試
      成功，其間員警二度將測試槍取下、僅留塑膠吹氣嘴在異議人口中，並以手在
      吹氣嘴出氣孔前感受，亦無任何氣體吹出；五十八分時，異議人表示口渴，返
      回所駕車牌號碼ＡＮ九六八二號自用小客車上取下千餘毫升未開封之瓶裝礦泉
      水飲用，於十時四分時將該瓶礦泉水全數飲盡，再繼續進行酒精濃度檢測，但
      仍因吹氣量不足無法測試，員警乃告知將以「拒絕酒測」舉發之，並命其請家
      人前來為其駕駛車輛，其於九分時以電話通知家人，於十一分時繼續測試，至
      十四分時，測試儀器因缺紙等原因中斷，迄二十二分時，將儀器移至他處繼續
      測試，員警再次指導異議人正確吹氣測試方式，要求其配合，但仍無法測試成
      功，員警數度指稱並無吹氣聲響、異議人顯未吹氣，於二十四分時員警確定以
      「拒絕酒測」舉發之，錄影中斷；十時四十七分許異議人家人到場，員警說明
      經過並掣單舉發、交付異議人，異議人拒絕簽名。
（三）蓋呼氣酒精濃度檢測係由受測人對測試槍吹氣、迄測試槍發出聲響表示吹氣量
      足夠、由儀器對受測人吹出之氣體檢測之方式進行測試，是要需受測人配合以
      塑膠吹氣嘴對測試槍吹氣；又吹氣到達足夠測試之吹氣量於健康成年男子並無
      任何困難，殆無疑義。本件異議人現年五十四歲，由錄影影像觀之，亦無任何
      身罹重大疾病、無法正常吹氣之情狀，且異議人於檢測過程及聲明異議狀中，
      均未曾提及其有何影響正常呼吸之先天缺損或後天疾患，是令其吹氣達足夠測
      試程度，顯無任何困難，員警並數度指導其正確吹氣方式，而異議人竟耗時一
      個鐘頭、口含測試槍塑膠吹氣嘴數十次，始終未能達到足夠吹氣量，甚且多次
      經員警以手感受結果，根本無氣體吹出，現場亦無吹氣聲響，致無法測試其呼
      氣酒精濃度，此經本院勘驗採證影帶審認明確，參諸異議人當日自承曾飲酒，
      一再對在場員警鞠躬、下跪求情，且以手捏住鼻孔時顯露無法憋氣、極需換氣
      貌，復藉口口渴、飲用大量礦泉水等情，異議人確以消極不對測試槍塑膠吹氣
      嘴吹氣之方式拒絕酒精濃度檢測，已堪認定。
（四）從而，本件原處分機關即高雄市交通事件裁決所以異議人違反道路交通管理處
      罰條例第第三十五條第三項前段規定裁罰，並無不合，異議人之聲明異議，尚
      非有據，應予駁回。
四、據上論結，應依道路交通案件處理辦法第二十條，裁定如主文。
中      華      民      國    九十一    年      五      月    二十九    日
                                臺灣高雄地方法院交通法庭
                                    法    官  洪  文  慧
右正本證明與原本無異。
如不服本裁定，應於裁定送達後五日內，向本院提出抗告狀。
                                    書 記 官  蔡  維  容
中      華      民      國    九十一    年      五      月     三十    日
